【裁判字號】    90,上易,638
【裁判日期】    900606
【裁判案由】    贓物
【裁判全文】
臺灣高等法院臺中分院刑事判決                      九十年度上易字第六三八號
    上  訴  人
    即  被  告  丙○○
    選任辯護人  張啟富
右上訴人因贓物案件，不服台灣台中地方法院八十九年度易字第三八二四號中華民國
九十年二月六日第一審判決（起訴案號：台灣台中地方法院檢察署八十九年度偵字第
一七一八二號），提起上訴，本院判決如左：
      主  文
原判決撤銷。
丙○○故買贓物，累犯，處罰金壹仟元，如易服勞役，以參佰元折算壹日。
    事  實
一、丙○○前於民國（下同）八十七年間，因違反公司法案件，經法院判處有期徒刑
    四月確定，於八十八年六月七日易科罰金執行完畢。詎仍不知悔改，於八十九年
    十月七日九時許，在台中市○○路與太原路口之攤販市場內，明知姓名、年籍不
    詳之成年男子所販售之迷懷錶五支（新台幣三百五十元）、天馬女用手錶一支
    （三百八十元）、ＵＳ女用錶一支（五百元）、ＵＰ卡通造型手錶一支（二百元
    ）、帝隆女用錶一支（一千五百元）、造型手錶四支（二百八十元）、車鐘一個
    （六十元）、座鐘一個（一百元）等物為贓物（係乙○○所有，於八十九年十月
    二日七時許，在台中市○區○○路二二八巷口失竊)，其批發總價約新台幣（下
    同）二千六百七十元，竟以五百五十元低價購入。嗣於八十九年十月十三日上午
    七時二十分許，為乙○○在台中市○區○○路與自由路口發現丙○○正以每支錶
    一百元之價格販售上開物品，而報警在上址查獲。
二、案經臺中市第三分局警察局報告臺灣臺中地方法院檢察署檢察官偵查起訴。
    理  由
一、上訴人即被告丙○○（下稱被告）承認於上開時、地買受右揭物品，但辯稱：伊
    不知該等物品係贓物云云。然查：
（一）右揭物品，業經被害人乙○○於警訊中指稱：上開天馬手錶及ＵＳ、ＵＰ等手
      錶僅有伊在作批發，別人不可能有，且查獲之天馬手錶背面尚有編號五六七○
      號之標示，確是伊所失竊之物（見偵查卷第十一頁正面）；另證人即當時會同
      查獲之員警洪維聲於原審法院審理中結證稱：「（問：當天查獲的情形如何？
      ）當天被害人到本所報案說他被偷的手錶在跳蚤市場被告的攤位上販賣，被害
      人有向被告買了七支手錶，一支一百元，但被害人在外面賣一支要一千多元，
      後來到攤位上後，被害人有認出哪些是他的手錶，如偵查卷十八頁的部分，其
      中有兩支表上有序號，被害人有認出來，所以應該沒有錯。」等語明確（見原
      審法院九十年一月十五日筆錄），並有卷附之贓物保管收據二紙及台中市警察
      局第一分局受理刑事案件報案三聯單一紙可稽，是上開物品確係被害人乙○○
      於八十九年十月二日七時許，在台中市○區○○路二二八巷口失竊，係屬贓物
      無訛。
（二）被告雖辯稱：伊不知上開物品係贓物云云。然被告於警訊中曾陳稱：伊係以五
      百五十元等值之物品換購該批手錶，當時伊以五百五十元買十一支比較好的手
      錶，其他比較差的均是該名不詳男子送予伊的（見偵查卷第八頁正面）；而被
      害人乙○○於本院審理時指稱：被查扣鐘錶之批發價，迷懷錶五支為三百五十
      元）、天馬女用手錶一支為三百八十元、ＵＳ女用錶一支為五百元、ＵＰ卡通
      造型手錶一支為二百元、帝隆女用錶一支為一千五百元、造型手錶四支為二百
      八十元、車鐘一個為六十元、座鐘一個為一百元，共二千六百七十元。證人洪
      維聲於原審法院審理時證稱：查獲之手錶有序號的那二支比較新，有盒子裝起
      來，其他的部分還好，不至破舊之地步（見原審法院九十年一月十五日審理筆
      錄）等語，是上開部分手錶雖因進貨時間較久，而略顯陳舊，然其總價值究與
      被告所承購的價值（一支錶不到五十元之價格買入）相差頗巨，且被告亦稱與
      該名販售手錶予伊之男子不相熟識，卻得以低價買入手錶後，且獲贈其他品質
      較差之手錶，亦與常情不符，是被告辯稱不知上開物品係贓物云云，與事實不
      符。本件事證明確，被告犯行洵堪認定，應予依法論科。
二、被告丙○○所為，核犯刑法第三百四十九條第二項之故買贓物罪。被告前於八十
    七年間，因違反公司法案件，經本院判處有期徒刑四月確定，於八十八年六月七
    日易科罰金執行完畢，有台灣台中地方法院檢察署刑案資料查註紀錄表、台灣高
    等法院被告全國前案紀錄表各乙份在卷可參，其於五年以內再犯本件有期徒刑以
    上之罪，為累犯，應依刑法第四十七條規定加重其刑。原審予以論罪科刑，固非
    無見。但被告購買上開贓物以供販賣，認定其價值及被害人之損害，應以批發價
    計算，原審依市價計算其價值及損害，嫌有未洽。被告上訴意旨，否認犯罪，雖
    無理由，但原審判決既有上開瑕疵，自應由本院將之撤銷改判。爰審酌被告之素
    行，犯罪之動機、手段、犯罪所生之損害及犯罪後之態度等一切情狀，及被害人
    已表示原諒被告等一切情狀，量處如主文所示之刑，並諭知易科罰金之折算標準
    。
據上論斷，應依刑事訴訟法第三百四十九條第一項前段、第三百六十四條、第二百九
十九條第一項前段，刑法第三百四十九條第二項、第四十七條、第四十二條第二項，
罰金罰鍰提高標準條例第一條前段、第二條，判決如主文。
本案經檢察官甲○○到庭執行職務。
中       華       民       國   九  十    年     六      月    六       日
                                臺灣高等法院臺中分院刑事第九庭
                                      審判長法  官  陳  筱  珮
                                            法  官  康  應  龍
                                            法  官  趙  春  碧
右正本證明與原本無異。
不得上訴。
                                            書記官  陳  文  琴
中       華       民       國   九  十    年     六      月    七       日
                                                                        Ｋ


司法院資訊處製作；財團法人民間司法改革基金會備份。
